臺灣桃園地方法院刑事判決
110年度交簡上字第345號
上  訴  人  臺灣桃園地方檢察署檢察官 
被      告  彭文宏



上列上訴人因被告過失傷害案件，不服本院中華民國110 年10月
29日所為110 年度壢交簡字第2235 號第一審簡易判決（偵查案
號：110 年度偵字第30122號），提起上訴，本院管轄之第二審
合議庭判決如下：
    主  文
上訴駁回。
彭文宏緩刑貳年。
   事實及理由
一、本案經本院合議庭審理結果，認原審簡易判決以被告彭文宏
    （下稱被告）犯刑法第284 條前段之過失傷害罪，判處拘役
    40日，並諭知易科罰金折算之標準為以新臺幣1000元折算1 
    日，認事用法及量刑均無不當，應予維持，並引用原審簡易
    判決書記載之事實、證據及理由（如附件）。
二、檢察官依告訴人之請求提起上訴，其上訴意旨略以，被告犯
    後未與告訴人達成和解，未賠償告訴人所受損害，原審量刑
    實屬過輕等語。
三、按量刑的輕重，屬事實審法院得依職權自由裁量之事項，苟
    已斟酌刑法第57條各款所列情狀而未逾越法定刑度，不得遽
    指為違法，且在同一犯罪事實與情節，如別無其他加重或減
    輕之原因，下級審量定之刑，亦無過重或失輕之不當情形，
    則上級審法院對下級審法院之職權行使，原則上應予尊重（
    最高法院72年台上字第6696號、85年度台上字第2446號判決
    意旨參照）。經查，原審就據以認定被告犯過失傷害罪之證
    據及理由業已敘明綦詳，復經本院審酌全案情節，認原審認
    事用法並無不當，量刑亦甚妥適而無違法之處。是檢察官依
    告訴人之請求上訴，認原審量刑過輕，然原審就此部分，已
    於量刑時考量，且在法定刑範圍內予以量處，復未違反比例
    原則，要無違法可言，檢察官執前詞提起上訴，並無理由。
四、末查，被告與告訴人業於民國110 年3 月3日於本院言詞辯
    論審理終結後，於庭外自行和解，被告並已依和解內容賠償
    告訴人新臺幣（下同）50萬元完畢，有告訴人及被告分別自
    行來電之本院辦理刑事案件電話查詢紀錄表（見本院卷第73
    、75頁），及被告刑事陳報狀、告訴人撤回告訴狀在卷可查
    。而被告前未曾受有期徒刑以上刑之宣告，有臺灣高等法院
    被告前案紀錄表可稽，本件因一時疏失致蹈法網，經此偵審
    教訓，應能知所警惕而無再犯之虞，是本院認被告所受刑之
    宣告，以暫不執行為適當，爰依刑法第74條第1 項第1 款之
    規定，併予宣告緩刑2 年，以啟自新。
據上論斷，依刑事訴訟法第455 條之1 第1 項、第3 項、第368
條、第373 條，判決如主文。
本案經檢察官邱文中聲請簡易判決處刑，檢察官蕭佩珊到庭執行
職務。
中　　華　　民　　國　　111 　年　　3 　　月　　31　　日
                  刑事第九庭 審判長   法　官　陳品潔

                                      法  官  王鐵雄

                                      法  官  謝承益  
以上正本證明與原本無異。
不得上訴。
　　　　　　　　　　　　　　　        書記官　莊佳蓁　　
中　　華　　民　　國　　111 　年　　4 　　月　　6 　　日


　　　　　　　　　　　　　　　　　　　
附件：
臺灣桃園地方法院刑事簡易判決　110年度壢交簡字第2235號
聲　請　人　臺灣桃園地方檢察署檢察官
被　　　告　彭文宏
上列被告因過失傷害案件，經檢察官聲請以簡易判決處刑（110
年度偵字第30122 號），本院判決如下：
    主      文
彭文宏犯過失傷害罪，處拘役40日，如易科罰金，以新臺幣1 仟
元折算1 日。
    事實及理由
一、本件犯罪事實及證據，均引用檢察官聲請簡易判決處刑書（
    如附件）之記載。
二、核被告彭文宏所為，係犯刑法第284 條前段之過失傷害罪
    。又被告於肇事後，於有偵查犯罪職權之員警前往現場時在
    場，且當場承認為肇事人，進而接受裁判，有桃園市政府警
    察局中壢分局中壢交通分隊道路交通事故肇事人自首情形紀
    錄表存卷可佐（見偵卷第27頁），已符合自首要件，爰依刑
    法第62條前段規定減輕其刑。
三、爰以行為人之責任為基礎，審酌被告就本件車禍發生之過失
    程度、犯後雖自首坦承犯行，然迄今尚未能與被害人達成民
    事和解，無法取得被害人之諒解，兼衡其自陳高中畢業之教
    育程度、現為機車行老闆、家庭經濟狀況勉持（見偵卷第7
    頁）及被害人所受傷勢程度等一切情狀，量處如主文所示之
    刑，並諭知易科罰金之折算標準。
四、據上論斷，應依刑事訴訟法第449 條第1 項前段、第3 項、
    第454 條第2 項，刑法第284 條前段、第62條前段、第41條
    第1 項前段，刑法施行法第1 條之1 第1 項，逕以簡易判決
    處刑如主文。
五、如不服本判決，得於判決書送達之翌日起20日內，以書狀敘
    述理由，向本庭提出上訴。
本案經檢察官邱文中聲請以簡易判決處刑。
中    華    民    國   110    年    10    月    29    日
                  刑事第一庭  法  官  楊奕泠
以上正本證明與原本無異。
如不服本判決，應於判決送達後20日內向本院提出上訴狀（應附
繕本）。
                              書記官  林希潔
中    華    民    國  110     年    10    月  29      日
附錄論罪科刑法條：
中華民國刑法第284條
因過失傷害人者，處一年以下有期徒刑、拘役或十萬元以下罰金
；致重傷者，處三年以下有期徒刑、拘役或三十萬元以下罰金。
　
附件：
臺灣桃園地方檢察署檢察官110 年度偵字第30122 號聲請簡易判
決處刑書。
臺灣桃園地方檢察署檢察官聲請簡易判決處刑書
                                    110年度偵字第30122號
    被      告  彭文宏  男  20歲（民國00年00月00日生）
                        住苗栗縣○○市○○里00鄰○○00號
                        居苗栗縣○○市○○里0鄰○○000號
                        國民身分證統一編號：Z000000000號
上列被告因過失傷害案件，業經偵查終結，認為宜以聲請簡易判
決處刑，茲將犯罪事實及證據並所犯法條分敘如下：
        犯罪事實
一、彭文宏於民國110 年5 月13日凌晨1 時20分許，駕駛車牌號
  &0000; 碼0 00-0000 號自用小客車，沿桃園市中壢區復興路
    左轉中
    美路往延平路方向行駛時，本應注意車前狀況，並隨時採取
    必要之安全措施，且在劃有分向限制線之路段，不得駛入來
    車之車道內，而依當時天候陰、夜間有照明、柏油路面乾燥
    、無缺陷、無障礙物、視距良好等路況，並無不能注意之情
    形，竟疏未注意車前狀況，不慎導致車輛失控，逆向撞擊由
    黃茂鈞所駕駛在中美路往元化路方向停等，部分車身佔用機
    車待轉區紅線違停之車牌號碼000-0000號自用小客車，致黃
    茂鈞受有頭部外傷、左手及胸壁挫傷等傷害。彭文宏則於警
    到場處理時，坦承肇事並接受裁判。
二、案經黃茂鈞訴由桃園市政府警察局中壢分局報告偵辦。
        證據並所犯法條
一、上揭犯罪事實，業據被告彭文宏到庭坦承其就交通事故之發
    生有所過失，並經證人即告訴人黃茂鈞證述屬實，且有道路
    交通事故現場圖、道路交通事故調查報告表( 一) ( 二) 、
    監視器畫面檔案光碟及截圖4 張與現場照片33張、診斷證明
    書等在卷可稽。按汽車行駛時，駕駛人應注意車前狀況，並
    隨時採取必要之安全措施；在劃有分向限制線之路段，不得
    駛入來車之車道內，道路交通安全規則第94條第3 項前段、
    第97條第1 項第2 款分別訂有明文，被告駕車自應注意上述
    規定，而依當時前載客觀路況，並無不能注意之情事，竟疏
    於注意前車動態即在設有分向限制線路段逆向撞擊告訴人車
    輛以致肇事，自有過失，且其過失行為與告訴人所受之傷害
    結果間，衡之社會一般通念，顯然具有相當因果關係，被告
    犯嫌堪以認定。
二、核被告所為，係犯刑法第284 條前段之過失傷害罪嫌。又其
    自首，有自首情形紀錄表附卷為憑，嗣仍接受裁判則請依刑
    法第62條規定減輕其刑。
三、依刑事訴訟法第451條第1項聲請逕以簡易判決處刑。
    此  致
臺灣桃園地方法院
中    華    民    國   110    年    9     月    17    日
                              檢  察  官 邱 文 中
本件證明與原本無異

中    華    民    國   110    年    10    月    8     日
                              書  記  官 劉 伯 雄　
所犯法條：
中華民國刑法第284條
因過失傷害人者，處1 年以下有期徒刑、拘役或10萬元以下罰金
；致重傷者，處3 年以下有期徒刑、拘役或30萬元以下罰金。　
附記事項：
本件係依刑事訴訟法簡易程序辦理，法院簡易庭得不傳喚被告、
輔佐人、告訴人、告發人等出庭即以簡易判決處刑；被告、被害
人、告訴人等對告訴乃論案件如已達成民事和解而要撤回告訴或
對非告訴乃論案件認有受傳喚到庭陳述意見之必要時，請即另以
書狀向簡易法庭陳述或請求傳訊。